# 请教陈版，关于无形资产达到预定可使用状态

提问人：wangjingquan 时间：2021-05-04 12:33:05
您好，通信公司在某地取得通话业务经营许可，有效期十年，然后开始在当地建基站铺网络用了两年。请问，这个经营许可是在十年内摊销，还是基站、网络搭建好开始使用这个经营许可时才开始摊销？即这个无形资产在哪个时点达到预定可使用状态，谢谢您

回答人：chenyiwei
经营许可是一项单独的无形资产，应在其被授权的期间内（含建基站铺网络等准备期间内）摊销，而不是仅仅在后续的运营期内摊销。但合理准备期内的该项无形资产摊销额可以计入相关基础设施资产的成本（准备工作非必要中止期间的摊销除外）。